ru: Материал опоры/подкладки: Бамбук; Холщовая ткань; Хлопок; Ткань; Флис; Поролон; Латекс; Кожа; Лайкра; Сетка; Неопрен; Нейлон; Пластик; Полиэстер; Резина; Силикон; Синтетика; Велюр; Винил; Другое
zh-CN: 支撑/支架材质: 竹子; 画布; 棉布; 面料/布料; 羊毛; 泡沫; 乳胶; 皮革; 莱卡; 网状; 氯丁橡胶; 尼龙; 塑料; 聚酯纤维; 橡胶; 硅胶; 合成; 丝绒; 乙烯基贴纸; 其他
nl: Materiaal steun/brace: Bamboe; Canvas; Katoen; Stof; Fleece; Schuim; Latex; Leer; Lycra; Gaas; Neopreen; Nylon; Plastic; Polyester; Rubber; Siliconen; Synthetisch; Velours; Vinyl; Andere
pl: Materiał podparcia/usztywnienia: Bambus; Płótno; Bawełna; Tkanina; Polar; Piana; Lateks; Skórzane; Lycra; Siatka; Neopren; Nylon; Tworzywo sztuczne; Poliester; Guma; Silikon; Syntetyczne; Welur; Winyl; Inne
lt-LT: Atramos / įtvaro medžiaga: Bambukas; Drobė; Medvilnė; Audinys; Flisas; Porolonas; Lateksas; Oda; Laikra; Tinklelis; Neoprenas; Nailonas; Plastikas; Poliesteris; Kaučiukas; Silikonas; Sintetika; Veliūras; Vinilas; Kita
de: Stütz-/Strebenmaterial: Bambus; Leinwand; Baumwolle; Stoff; Vlies; Schaumstoff; Latex; Leder; Lycra; Netz; Neopren; Nylon; Kunststoff; Polyester; Gummi; Silikon; Synthetisch; Velours; Vinyl; Sonstiges
hu: Tartó/támasz anyaga: Bambusz; Vászon; Pamut; Szövet; Gyapjú; Hab; Latex; Bőr; Lycra; Háló; Neoprén; Nejlon; Műanyag; Poliészter; Gumi; Szilikon; Szintetikus; Velúr; Vinil; Egyéb
zh-TW: 支撐/支架材質: 竹子; 帆布; 棉布; 布料; 刷毛布; 泡棉; 乳膠; 皮製; 萊卡; 網布; 氯丁橡膠; 尼龍; 塑膠; 聚酯; 橡膠; 矽膠; 合成; 絲絨; 乙烯基; 其他
ja: サポート/ブレース材質: バンブー; キャンバス; コットン; 布・生地; フリース; フォーム; ラテックス; レザー; Lycra; メッシュ; ネオプレン; ナイロン; プラスチック; ポリエステル; ゴム; シリコーン; 合成品; ベロア; ビニール; その他
sl-SI: Podporni/oporni material: Bambus; Platno; Bombaž; Tkanina; Flis; Pena; Latex; Usnje; Lycra; Mreža; Neopren; Najlon; Plastika; Poliester; Guma; Silikon; Sintetika; Velur; Vinil; Drugo
pt-BR: Material de suporte/apoio: Bambu; Tela; Algodão; Tecido; Lã; Espuma; Látex; Couro; Lycra; Malha; Neoprene; Nylon; Plástico; Poliéster; Borracha; Silicone; Sintético; Veludo; Vinil; Outro
es: Material del soporte/abrazadera: Bambú; Lienzo; Algodón; Tejido; Vellón; Espuma; Látex; Cuero; Licra; Malla; Neopreno; Nylon; Plástico; Poliéster; Goma; Silicona; Sintético; Terciopelo; Vinilo; Otros
sv: Stöd/hållare - material: Bambu; Kanvas; Bomull; Tyg; Fleece; Skum; Latex; Läder; Lykra; Mesh; Neopren; Nylon; Plast; Polyester; Gummi; Silikon; Syntetisk; Velour; Vinyl; Övrigt
en: Support/Brace material: Bamboo; Canvas; Cotton; Fabric; Fleece; Foam; Latex; Leather; Lycra; Mesh; Neoprene; Nylon; Plastic; Polyester; Rubber; Silicone; Synthetic; Velour; Vinyl; Other
nb: Støttemateriale: Bambus; Lerret; Bomull; Stoff; Fleece; Skum; Lateks; Skinn; Lycra; Mesh; Neopren; Nylon; Plast; Polyester; Gummi; Silikon; Syntetisk; Velour; Vinyl; Annet
bg-BG: Материал за опори/скоби: Бамбук; Брезент; Памук; Плат; Полар; Пяна; Латекс; Кожа; Ликра; Мрежа; Неопрен; Найлон; Пластмаса; Полиестер; Каучук; Силикон; Синтетичен; Велур; Винил; Други
it: Materiale di supporto/rinforzo: Bamboo; Tela; Cotone; Tessuto; Felpa; Schiuma; Lattice; Pelle; Lycra; Mesh; Neoprene; Nylon; Plastica; Poliestere; Gomma; Silicone; Sintetico; Velour; Vinile; Altro
hr-HR: Materijal potpore/proteze: Bambus; Platno; Pamuk; Tkanina; Flis; Pjena; Lateks; Koža; Likra; Mrežica; Neopren; Najlon; Plastika; Poliester; Guma; Silikon; Sintetika; Velur; Vinil; Ostalo
sk-SK: Podporný/výstužný materiál: Bambus; Plátno; Bavlna; Tkanina; Flís; Pena; Latex; Koža; Lycra; Sieťovina; Neoprén; Nylon; Plast; Polyester; Guma; Silikón; Syntetika; Velúr; Vinyl; Iné
tr: Destek/Destek malzemesi: Bambu; Tuval; Pamuk; Kumaşlar; Yapağı; Köpük; Lateks; Deri; Likra; Ağ; Neopren; Plastik; Plastik; Poliyester; Kauçuk; Silikon; Sentetik; Velur; Vinil; Diğer
vi: Vật liệu nâng đỡ/nẹp: Tre; Toan; Vải bông; Vải; Nỉ cào; Bọt xốp; Mủ cao su; Da; Lycra; Lưới; Neoprene; Nylon; Nhựa; Polyester; Cao su; Silicon; Tổng hợp; Vải velour; Nhựa vinyl; Khác
da: Støtte-/bøjlemateriale: Bambus; Lærred; Bomuld; Stof; Fleece; Skum; Latex; Læder; Lycra; Mesh; Neopren; Nylon; Plast; Polyester; Gummi; Silikone; Syntetisk; Velour; Vinyl; Andet
ro-RO: Material suporturi ortopedice/orteze: Bambus; Pânză; Bumbac; Material textil; Polar; Spumă; Latex; Piele; Lycra; Plasă; Neopren; Nailon; Plastic; Poliester; Cauciuc; Silicon; Sintetic; Velour; Vinil; Altele
cs: Materiál podpěry/vzpěry: Bambus; Plátno; Bavlna; Látky; Flís; Pěna; Latex; Kůže; Lycra; Síťovina; Neoprén; Nylon; Plast; Polyester; Guma; Silikon; Syntetické; Velur; Vinylové; Jiné
pt-PT: Material de suporte/apoio: Bambu; Tela; Algodão; Tecido; Velo; Espuma; Látex; Pele; Licra; Rede; Neoprene; Náilon; Plástico; Poliéster; Borracha; Silicone; Sintético; Aveludado; Vinil; Outro
ko: 지지대/버팀대 자재: 대나무; 캔버스; 면; 패브릭; 플리스; 거품; 라텍스; 가죽; 라이크라; 메쉬; 네오프렌; 나일론; 플라스틱; 폴리에스테르; 고무; 실리콘; 인조; 벨루어; 비닐; 기타
fi: Tuki/tukimateriaali: Bambu; Kanvaasi; Puuvilla; Kangas; Fleece; Vaahto; Lateksi; Nahka; Lycra; Verkko; Neopreeni; Nailon; Muovi; Polyesteri; Kumi; Silikoni; Synteettinen; Velour; Vinyyli; Muu
th: วัสดุที่ใช้ทำอุปกรณ์รองรับ/ค้ำ: ไผ่; ผ้าใบ; สำลี; ผ้า; ผ้าขนแกะ; โฟม; ยางพารา; หนัง; ผ้าไลครา; ตาข่าย; นีโอพรีน; ไนลอน; พลาสติก; โพลีเอสเตอร์; ยาง; ซิลิโคน; สังเคราะห์; ผ้ากำมะหยี่; ไวนิล; อื่นๆ
fr: Matériau du support/de l’attache: Bambou; Toiles; Coton; Tissu; Polaire; Mousse; Latex; Cuir; Lycra; A mailles; Néoprène; Nylon; Plastique; Polyester; Caoutchouc; Silicone; Synthétique; Velours; Vinyl; Autre
el: Υλικό στήριξης/σταθεροποίησης: Μπαμπού; Καμβάς; Βαμβάκι; Ύφασμα; Φλις; Αφρός; Λάτεξ; Δερμάτινο; Λύκρα; Πλέγμα; Νεοπρένιο; Νάιλον; Πλαστικό; Πολυεστέρας; Καουτσούκ; Σιλικόνη; Συνθετικό; Βελουτέ; Βινύλιο; Άλλο